臺灣高等法院刑事裁定
109年度抗字第1842號
抗  告  人  
即 受刑 人  簡塗  


上列抗告人因聲請定其應執行刑案件，不服臺灣臺北地方法院10
9年度聲字第2094號中華民國109年10月6裁定，提起抗告，本院
裁定如下：
    主  文
抗告駁回。
    理  由
一、原裁定意旨略以：本件抗告人即受刑人甲○（下簡稱抗告人
    ）因違反性騷擾防治法等案件，經原審法院先後判處如附表
    所示之刑，並分別確定在案，有本院被告前案紀錄表、如附
    表所示之刑事判決可作為證據。原審法院審核後，認為檢察
    官的聲請合法正當，就附表有期徒刑部分依刑事訴訟法第47
    7條第1項，刑法第53條、第51條第5款，就有期徒刑部分定
    其應執行6月，並諭知易科罰金之標準。併說明附表編號2所
    示之罪雖併有科罰金，然因並無多數罰金刑存在等語。
二、抗告意旨略以：刑事訴訟法第154條第1項明文規定，犯罪須
    依積極證據認定，無積極證據不可臆測，或有前科而做有罪
    認定，有最高法院30年上字第816號判例可資參照。本件有
    有捷運車廂監視器畫面可為證明等語。
三、經查：
　㈠本件抗告人先後犯如原裁定附表所示之罪，分別經法院判處
    罪刑確定，有前開判決及本院被告前案紀錄表在卷可稽。而
    按數罪併罰，有二裁判以上者，依刑法第51條之規定，定其
    應執行之刑，刑法第53條定有明文；又刑法第51條第5款規
    定，宣告多數有期徒刑者，於各刑中之最長期以上，各刑合
    併之刑期以下，定其刑期，但不得逾30年。再法律上屬於自
    由裁量之事項，有其外部性界限及內部性界限，並非概無拘
    束。依據法律之具體規定，法院應在其範圍選擇為適當之裁
    判者，為外部性界限；而法院為裁判時，應考量法律之目的
    ，及法律秩序之理念所在者，為內部性界限。法院為裁判時
    ，二者均不得有所踰越（最高法院80年度台非字第473號判
    例意旨參照）。在數罪併罰，有二裁判以上，定其應執行之
    刑時，固屬於法院自由裁量之事項，然仍應受前揭外部性界
    限及內部性界限之拘束（最高法院93年度台非字第192 號判
    決意旨參照）。據上，原裁定附表所示2罪，合計刑度為有
    期徒刑7月，此為法院定應執行時之外部界限，以及考量各
    罪之法律目的、抗告人違反之嚴重性及貫徹刑法量刑公平正
    義理念等為內部界限，是原審就原裁定附表所示之罪，定應
    執行刑有期徒刑6月，並諭知易科罰金之折算標準，乃在前
    開範疇之內，揆諸前揭說明，於法核無不合，難謂有何違法
    不當。
　㈡至抗告意旨泛稱：犯罪須依積極證據為之，不可臆測或以前
    科而做有罪認定，有捷運車廂監視器畫面可為證明云云，並
    未具體指摘原裁定有何違法或不當之情形，所指事項與定應
    執行刑法院所應審酌考量之事項無涉。抗告人以上開抗告意
    旨提起抗告，難認為有理由，應予駁回。
四、據上論斷，應依刑事訴訟法第412 條，裁定如主文。
中　　華　　民　　國　　109 　年　　10　　月　　30　　日
                  刑事第十二庭  審判長法　官  陳如玲
                                      法　官  蔡如惠
                                      法　官  郭惠玲
以上正本證明與原本無異。
不得再抗告。
                                      書記官   賴尚君
中　　華　　民　　國　　109 　年　　10　　月　　30　　日
附表：
編　　　　　號  1 2  罪　　　　　名  違反性騷擾防治法 違反性騷擾防治法  宣　　告　　刑  有期徒刑4月 有期徒刑3月（另併科罰金1萬元）  犯　罪　日　期  108年6月14日 下午5時許 108年3月18日 上午9時37分  最　後事實審 法　　院 臺灣士林地方法院 臺灣臺北地方法院   案　　號 108年度易字第754號 108年度簡上字第204號   判決日期 109年3月5日 109年8月13日  確　定 判　決 法　　院 同上 同上   案　　號 同上 同上   確定日期 109年4月7日 109年8月13日